臺灣高等法院刑事判決　　　　　　　　94年度上訴字第2846號
　上　訴　人
　即　被　告　甲○○
　指定辯護人　本院公設辯護人王永炫
上列上訴人因違反槍砲彈藥刀械管制條例案件，不服臺灣桃園地
方法院93年度訴字第67號，中華民國94年5月12日第一審判決（
起訴案號：92年度偵緝字第395號、92年度偵字第7445號、第929
5號），提起上訴，本院判決如下：
    主  文
上訴駁回。
    事  實
一、緣乙○○因持有槍枝（已經判決確定），於92年3月間某日
    ，因無處藏放槍枝，而將已換裝金屬槍管可擊發子彈且具有
    殺傷力之仿BERETTA廠半自動玩具手槍製造之玩具手槍1支（
    槍枝管制編號：0000000000號，含彈匣1個），交付予知情
    之甲○○代為藏放保管，甲○○遂基於未經許可寄藏可發射
    子彈具有殺傷力之改造玩具手槍犯意，將上開槍枝放置在桃
    園縣龜山鄉○○○街72號之1甲○○與不知情女友劉玉琴之
    住處客廳內魚缸上方，嗣因乙○○與甲○○犯竊盜案件（竊
    盜部分由檢察官移臺灣板橋地方法院併審），於92年4月17
    日凌晨1時30分許，乙○○在臺北縣泰山鄉○○路○段110號
    旁花圃，遭桃園縣警察局刑警隊逮捕，甲○○於同日凌晨4
    時許在臺北縣泰山鄉○○路○段148號1樓樓梯間為警查獲，
    二人遂帶同桃園縣政府刑警隊謝海利組長、陳志昌偵查員等
    人分乘二部車至上址，由甲○○與警員進入屋內將上開業經
    改造之仿BERETTA廠半自動手槍製造之玩具手槍1支起出，因
    而查悉上情。
二、案經桃園縣政府警察局移請臺灣桃園地方法院檢察署檢察官
    偵查起訴。
　　理  由
一、訊據上訴人即被告甲○○於原審及本院審理中否認乙○○將
    上開已換裝金屬槍管可擊發子彈且具有殺傷力之仿BERETTA
    廠半自動玩具手槍製造之玩具手槍1支（槍枝管制編號：000
    0000000號，含彈匣1個）交付予伊保管藏放之情，辯稱：是
    乙○○去桃園縣龜山鄉○○○街72號之1伊與女友之住處時
    自行藏放的，被警查獲時，是乙○○告訴伊槍枝藏放位置，
    伊才帶警方取出的云云。經查：
  (一)本件在上址所查獲放在魚缸內之改造玩具手槍成品1支（槍
    枝管制編號：0000000000號，含彈匣1個），經送內政部警
    政署刑事警察局鑑定，認係仿BERETTA廠半自動手槍製造之
    金屬玩具手槍已換裝土造金屬槍管改造而成，機械性能良好
    ，可擊發適用子彈，認具殺傷力，有該局刑鑑字第09200742
    46號槍彈鑑定書在卷可稽（偵字第7445號卷第123頁以下）
    。
  (二)雖被告辯稱不知乙○○藏放槍枝云云，惟查被告於警詢中已
    坦承：於92年4月17日帶同警方至桃園縣龜山鄉○○○街72
    號之1號所取出之槍枝為乙○○所有，因為乙○○說沒地方
    藏放，所以先寄放在伊女友住處，是92年3月中旬寄放的等
    語（偵字第7445號卷第19頁）；且查獲被告與乙○○之謝海
    利組長於原審審理中證稱：當時查獲乙○○跟甲○○後，在
    辦公室內追查槍枝下落，我們先隔離乙○○與甲○○，乙○
    ○說藏槍地點在甲○○住處，乙○○要甲○○把槍交出來，
    乙○○與甲○○就與我們分乘兩台車，由甲○○下車帶警方
    取槍，逮捕乙○○與甲○○到取槍過程中，乙○○並無告訴
    甲○○槍枝藏放位置，也無要求要告訴甲○○藏槍位置，而
    在辦公室時乙○○要求與甲○○見面時，我也有在現場，甲
    ○○聽到乙○○要他把槍取出時，甲○○沒有反應也沒有反
    對，到了女友住處，甲○○就帶我與其他警員一起進入該處
    ，甲○○一進入該處，就直接去藏槍的魚缸取出槍枝，並沒
    有尋找等語（原審卷三第4至9頁）。被告對於客廳魚缸上方
    之不尋常藏槍地點知之甚詳，而不需找尋即可取出，顯然係
    乙○○交被告藏放，被告始放在上開藏槍地點無訛，足認被
    告甲○○上開自白與事實相符。被告雖另稱：當時有吃安非
    他命，每天都用好幾次安非他命，精神比較不清楚，並沒有
    仔細看筆錄云云（原審94年4月28日審判筆錄第14頁），惟
    查安非他命係中樞神經興奮劑，食用安非他命後所呈現之症
    狀應係興奮、不易疲勞之症狀，為法院職務上所知之事，被
    告所辯吃安非他命後精神不佳云云，顯係事後脫罪之詞，難
    以採信；至於乙○○於原審供稱及於本院證稱：被告甲○○
    完全不知情，是伊自己放在該處云云，惟乙○○於原審最後
    一次審理時所稱：伊當時有借住在被告甲○○與女友之住處
    （原審94年4月28日審判筆錄第13頁），與被告於原審審理
    中供述：乙○○當時是來找伊，就把槍放在伊與女友住處等
    情（原審93年3月17日準備程序筆錄第3頁），已顯有矛盾，
    且被告均未提及乙○○曾寄住該處，足認乙○○所述為事後
    維護被告之詞，亦不足採信。綜上，被告為乙○○寄藏可發
    射子彈而有殺傷力之改造玩具手槍之犯行明確，足以認定。
    本件事證已明，被告聲請勘驗警訊錄音帶，自非有必要。附
    此敘明。
二、被告行為後，槍砲彈藥刀械管制條例業於94年1月26日修正
    公布施行，刪除第11條，並修正第8條，將修正前第11條第4
    項移入修正後第8條第4項，將原規定第11條第4項之法定刑
    「處1年以上7年以下有期徒刑，併科新臺幣7百萬元以下罰
    金」，提高為「處3年以上10年以下有期徒刑，併科罰金新
    臺幣7百萬元以下罰金」，比較新舊法之結果，以修正前之
    槍砲彈藥刀械管制條例第11條第4項之規定，有利於被告甲
    ○○，依刑法第2條第1項後段之規定，應適用修正前之該條
    例第11條第4項之規定論處。被告為乙○○保管藏放可發射
    子彈具有殺傷力之改造玩具手槍，係犯修正前之槍砲彈藥刀
    械管制條例第11條第4項之未經許可寄藏可發射子彈具有殺
    傷力之改造玩具手槍罪。
三、原審以被告犯罪，事證明確，適用修正前槍砲彈藥刀械管制
    條例第11條第4項，刑法第11條前段、第2條第1項但書、第
    42條第2項、第38條第1項第1款，罰金罰鍰提高標準條例第2
    條，現行法規所定貨幣折算新臺幣條例第2條之規定，並審
    酌被告僅為乙○○寄藏有殺傷力之改造玩具手槍1支，及其
    犯罪動機、平日素行、對社會所造成之危害等一切情狀，量
    處有期徒刑1年2月，併科罰金新台幣6萬元，罰金部分並定
    易服勞役之折算標準，並以已換裝金屬槍管而可擊發子彈且
    具有殺傷力之仿BERETTA廠半自動手槍製造之金屬玩具手槍1
    支（槍枝管制編號：0000000000號，含彈匣1個），為乙○
    ○未經許可持有或寄藏，為違禁物，依刑法第38條第1項第1
    款諭知沒收。經核認事用法及量刑均無不合，被告上訴，猶
    執陳詞否認犯罪，並指稱謝海利之證言不可採，及辯護人除
    以此為辯外，並請求從輕量刑，核均無理由，應駁回其上訴
    。
據上論斷，應依刑事訴訟法第368條，判決如主文。
本案經檢察官黃全祿到庭執行職務。
中　　華　　民　　國　　94　　年　　11　　月　　22　　日
　　　　　　　　　刑事第十五庭審判長法　官  蔡永昌
　　　　　　　　　　　　　　　　　  法　官  陳榮和
　　　　　　　　　　　　　　　　　  法　官  蔡國在
以上正本證明與原本無異。
如不服本判決，應於收受送達後十日內向本院提出上訴書狀，其
未敘述上訴之理由者並得於提起上訴後十日內向本院補提理由書
（均須按他造當事人之人數附繕本）。
                                    書記官  耿鳳君
中　　華　　民　　國　　94　　年　　11　　月　　22　　日
附錄：本案論罪科刑法條全文
修正前槍砲彈藥刀械管制條例第11條
未經許可，製造、販賣或運輸第4條第1項第1款所稱其他可發射
金屬或子彈具有殺傷力之各式槍砲者，處5年以上有期徒刑，併
科新台幣1千萬元以下罰金。
未經許可，轉讓、出租或出借前項所列槍砲者，處3年以上10年
以下有期徒刑，併科新台幣7百萬元以下罰金。
意圖供自己或他人犯罪之用，而犯前2項之罪者，處無期徒刑或7
年以上有期徒刑，併科新台幣1千萬元以下罰金。
未經許可，持有、寄藏或意圖販賣而陳列第1項所列槍砲者，處1
年以上7年以下有期徒刑，併科新台幣7百萬元以下罰金。
第1項至第3項之未遂犯罰之。
